臺灣基隆地方法院民事裁定  
109年度小上字第26號
上  訴  人  李瓊芳  

被   上訴人  基隆市安樂社區信義公寓大廈管理委員會


法定代理人  王耀邦  

上列當事人間請求給付管理費事件，上訴人對於民國109年8月26
日本院基隆簡易庭109年度基小字第2294號小額民事判決提起上
訴，本院裁定如下：
    主  文
上訴駁回。
第二審訴訟費用新臺幣壹仟伍佰元由上訴人負擔。
    理  由
一、按對於小額程序第一審裁判之上訴，非以其違背法令為理由
    ，不得為之；上訴狀內應記載上訴理由，表明原判決所違背
    之法令及其具體內容、暨依訴訟資料可認為原判決有違背法
    令之具體事實，民事訴訟法第436條之24第2項、第436條之2
    5分別定有明文。又所謂判決有違背法令，乃指判決不適用
    法規或適用不當，為同法第468條所明定，此亦為小額事件
    之上訴程序所準用，此觀同法第436條之32第2項規定甚明。
    又以原判決有不適用法規或適用法規不當為上訴理由時，其
    上訴狀或理由書應有具體之指摘，並揭示該法規之條項或其
    內容，若係成文法以外之法則，應揭示該法則之旨趣，倘為
    司法院解釋，則應揭示該解釋之字號或其內容；上訴狀或理
    由書如未依此項方法表明，或其表明與上開規定不合者，即
    難認為已對原審判決之違背法令有具體之指摘，其上訴自難
    認為合法（最高法院71年台上字第314號民事判例參照），
    是以當事人對於小額程序第一審判決提起上訴時，其上訴狀
    或理由書應表明該判決違背之法令條項，或有關解釋字號，
    或成文法以外之習慣或法理等及其具體內容，暨係依何訴訟
    資料可認為原判決有違背法令之具體事實。上訴狀或理由書
    如未依此項方法表明者，即難認為已對第一審判決之違背法
    令有具體之指摘，其上訴自難認為合法。且法院毋庸命其補
    正，逕以裁定駁回之，此觀民事訴訟法第436條之32第2項準
    用第471條第1項、第444條第1項規定自明。
二、上訴意旨略以：上訴人居住於基隆市安樂社區信義公寓大廈
    已近30年，從未有遲繳管理費之情事，因被上訴人明知屋頂
    為公共設施，卻未善盡管理之責，反而對頂樓住戶漏水之苦
    置之不理，本院107年度訴字第455號判決已判命被上訴人將
    屋修至不漏水程度，惟被上訴人遲遲不進行屋頂修繕，上訴
    人迫於無奈，先行墊款29萬元修繕，並以之抵銷本件應繳納
    之管理費，為此提起上訴，求為廢棄原判決等語。 
三、經查，上訴人之上訴理由，核係提出抵銷抗辯之新攻擊防禦
    方法，而全未具體指出原判決有如何違背法令情事，更未指
    明第一審判決所違反之法令條項及其具體內容，以及依訴訟
    資料可認第一審判決違背法令之具體事實，揆諸前揭說明，
    自不得謂已合法表明上訴理由。是本件上訴為不合法，並毋
    庸命補正，應予駁回。
四、末按小額事件第一審法院為訴訟費用之裁判時，應確定其費
    用額，此項規定並為小額事件之上訴程序所準用，民事訴訟
    法第436條之19第1項、第436條之32第1項分別定有明文，爰
    確定本件訴訟費用額如主文第2項所示。
五、依民事訴訟法第436條之32第1項、第2項、第444條第1項前
    段、第471條第1項、第436條之19第1項、第95條、第78條、
    第87條第1項，裁定如主文。 
中　　華　　民　　國　　109 　年　　12　　月　　23　　日
                  民事庭審判長法  官  黃梅淑
　　　　　　　　　　　　　　　法  官  李謀榮
　　　　　　　　　　　　　　　法  官  姚貴美 
以上正本係照原本作成。
本件裁定不得抗告。 
中　　華　　民　　國　　109 　年　　12　　月　　23　　日
                              書記官　湯惠芳